臺灣高等法院高雄分院刑事判決　　　　　　　　　　九十一年度上易字第三二六號
　　上　訴　人
　　即　被　告　丙○○
　　　　　　　　乙○○
　　共　　　同
　　選任辯護人　田平安律師
右上訴人等因賭博案件，不服臺灣屏東地方法院九十年度易字第一三一二號中華民國
九十年十二月十四日第一審判決（起訴案號：臺灣屏東地方法院檢察署八十九年度偵
字第三五０五號、九十年度偵字第六四六九號），提起上訴，本院判決如左：
    主  文
上訴駁回。
    事  實
一、乙○○曾於民國八十五年間，因賭博案件，經臺灣高雄地方法院判處有期徒刑四
    月確定，並於八十五年六月二十六日易科罰金執行完畢。詎其仍不知悔改，竟與
    丙○○基於常業賭博之犯意聯絡，自八十八年四月起，在屏東縣潮州鎮○○路二
    之六號經營「大潮州遊藝場」，由丙○○擔任負責人，而乙○○則為該遊藝場之
    股東，在該店內擺設電動賭博機具心連心（七ＰＫ）十五台、賓果行星（八人座
    ）一台、滿貫大亨十二台、賽馬（八人座）一台、王牌（梭哈）三台、羅宋（十
    三支）三台、金明星（水果盤）十三台、戰國風雲（八人座）一台、夢幻二台（
    共計五十一台）等賭博性電動玩具，連續與不特定之人賭博財物，並恃以維生，
    以之為常業，且先於八十九年三月二十一日以每月新台幣（下同）二萬四千元之
    薪資僱用與其等有共同犯意聯絡之曾建銘（業經原審法院判處有期徒刑六月確定
    ）擔任組長管理店務，並於八十九年三月至五月間，分別以每月二萬五千元、二
    萬一千元及二萬八千元之薪資僱用與其等有共同犯意聯絡之謝淑惠、黃雅卿、陳
    秀如（業經原審法院分別判處有期徒刑五月、四月、五月確定）為店員，負責開
    分、洗分、兌換賭資等工作。其賭博方式為：採開分方式，由客人依電玩種類之
    不同所定之兌換比例，先以金錢換取電玩之分數（開分）後，按鈕押注，如押中
    ，則可得若干倍數之分數，若未押中，該分數即歸丙○○、乙○○所贏得，客人
    不玩時，再依相同之比例，將剩餘電玩分數折算成點數（洗分），發給一百點、
    五百點或一千點之積分卡，並由客人持積分卡，按照積分卡上之點數，向遊藝場
    旁之辦甲室換取現金。嗣於八十九年六月八日十五時五分，適有賭客謝豐堅、王
    少華、許晉嘉、湯添貴、柳武賢、阮朝龍、陳永發等人（均經檢察官依職權處分
    不起訴確定）在場玩賭時，為警持搜索票當場查獲，並扣得上揭當場之賭具電動
    機具計五十一台、賭檯之財物現金八萬二千元、及丙○○、乙○○所有供賭博用
    之中彩二聯單五本、錄影帶六捲、中彩報表十一張、開洗分表四張、機具遊戲規
    則一本、遊藝場紅包卡九盒、客人進（離）表一捲、帳本一冊、顧客聯絡簿二本
    、中彩報告十二張、贈分券一本、積分卡（點）一盒等物。
二、案經屏東縣警察局潮州分局報請臺灣屏東地方法院檢察署檢察官偵查起訴。
    理  由
一、訊據上訴人即被告丙○○、乙○○固坦承於右揭時、地擺設電動機具供人打玩，
    及其分別係大潮州遊藝場之負責人及股東之事實，惟矢口否認有何常業賭博犯行
    ，被告丙○○辯稱：上開遊藝場不能兌換現金，且店規明確規定不得兌換現金，
    又查獲當時其不在場云云，被告乙○○則辯稱：伊僅係股東，對於該遊藝場之經
    營業務並不清楚，且查獲當時伊也不在場云云。
二、惟查：
  (一)大潮州遊藝場於八十九年六月八日十五時五分許，為警查獲設置電動賭博機具與
    不特定之顧客賭博財物，其賭博方式如犯罪事實欄所載之事實，業據證人即當時
    在場之賭客湯添貴於警訊時證述明確（見九十年六月八日警訊筆錄），核與證人
    林書良、蘇申文、曾祥成於偵查中證述可兌換現金之情節相符合（見偵查卷第五
    十九頁反面、第七十二頁反面、第九十頁反面），證人湯添貴於偵查中雖改稱：
    不可兌換錢，可以換等值之計分卡，下次去玩時可以再玩等語，顯係迴護被告之
    詞，不足採信。此外，復有上開電動賭博機具心連心（七ＰＫ）十五台、賓果行
    星（八人座）一台、滿貫大亨十二台、賽馬（八人座）一台、王牌（梭哈）三台
    、羅宋（十三支）三台、金明星（水果盤）十三台、戰國風雲（八人座）一台、
    夢幻二台、現金八萬二千元、中彩二聯單五本、監視錄影帶六捲、中彩報表十一
    張、開洗分表四張、機具遊戲規則一本、遊藝場紅包卡九盒、客人進（離）場表
    一捲、帳本一冊、顧客聯絡簿二本、中彩報告十二張、贈分券一本、積分卡（點
    ）一盒扣案可稽。
  (二)大潮州遊藝場於店內雖張貼「不得兌換現金獎品」及該遊藝場員工曾建銘、黃雅
    卿、謝淑惠、陳秀如均稱未有兌換現金乙節，然被告丙○○、乙○○分別係該遊
    藝場之負責人及股東，二人共同經營上開遊藝場，而曾建銘、黃雅卿、謝淑惠、
    陳秀如均為本案之共犯，關於該遊藝場是否經營賭博電玩，事涉自身權益重大，
    自難期待其等為真實之陳述，反觀證人湯添貴、林書良、蘇申文、曾祥成等人僅
    係前往該遊藝場之賭客，與被告並無冤仇，應無誣陷之情理，其等立場自較為客
    觀，所為陳述相較於曾建銘等人應較為可採，是上開遊藝場確有兌換現金之事實
    ，應堪認定。又曾建銘等人僅係該遊藝場之員工，如被告丙○○未指示曾建銘等
    人得兌換現金給客人，則以曾建銘等人為受僱領薪階級，又豈會違反雇主之指示
    而竟甘冒觸法危險擅自作主兌換現金予客人而不畏懼老闆處罰、解僱或遭警逮獲
    ？至於該店內雖張貼「不得兌換現金獎品」之牌示，惟該遊藝場內既有兌換現金
    之事實，顯見該牌示並無拘束力，而僅係店方預為警方查獲時，為掩飾犯行所為
    手法而已，自不得執此為有利被告之認定。是被告丙○○對於該遊藝場有兌換現
    金之情事，自難諉為不知。再者，被告乙○○係該遊藝場之股東，關於該遊藝場
    之經營方式涉及盈虧分配問題，所辯不知有賭博之事云云，悖於常情，不足採信
    。至於證人即賭客阮朝龍、許晉嘉、張棟全、吳軒霆等人證稱不可兌換現金，或
    證稱未看到兌換財物云云，至多僅能證明阮朝龍、許晉嘉、張棟全、吳軒霆等人
    前去賭博時沒有兌換現金或未看到他人兌換財物而已，不能憑此推論被告二人無
    常業賭博行為，而採為有利被告二人之認定。
  (三)被告丙○○、乙○○共同經營大潮州遊藝場，以固定之店面擺設多達五十一台之
    電動機具供人賭博，並僱用原審共同被告曾建銘、黃雅卿、謝淑惠、陳秀如於上
    開遊藝場內擔任開分、洗分及兌換現金之工作，反覆與不特定人賭博財物以資營
    利，顯係以賭博為常業，本件事證明確，被告等常業賭博犯行，均堪以認定。
三、核被告丙○○、乙○○所為，均係犯刑法第二百六十七條之常業賭博罪。被告丙
    ○○、乙○○與原審共同被告曾建銘、黃雅卿、謝淑惠、陳秀如間，就上述常業
    賭博之犯行，有犯意聯絡及行為分擔，均應論以共同正犯。又被告乙○○曾於八
    十五年間，因賭博案件，經臺灣高雄地方法院判處有期徒刑四月確定，於八十五
    年六月二十六日易科罰金執行完畢之事實，有臺灣高等法院被告全國前案記錄表
    在卷可參，其受有期徒刑之執行完畢，五年以內再犯有期徒刑以上刑之本罪，為
    累犯，應依法加重其刑。
四、原審因而依刑法第二十八條、第二百六十七條、第二百六十六條第二項、第四十
    七條、第四十一條第一項、第四十二條第二項、第三十八條第一項第二款，罰金
    罰鍰提高標準條例第一條前段、第二條規定，並審酌被告素行、犯罪動機、手段
    、開設店面擺設賭博性電動機具從事賭博，嚴重危害社會風氣，被告丙○○為實
    際經營者，情節較重，另被告乙○○僅投資而已及其等犯後態度等一切情狀，分
    別量處被告丙○○有期徒刑八月、被告乙○○有期徒刑六月，併科罰金一萬元，
    並諭知有期徒刑部分易科罰金之折算標準，及罰金部分諭知易服勞役之折算標準
    。又以扣案之電動賭博機具心連心（七ＰＫ）十五台、賓果行星（八人座）一台
    、滿貫大亨十二台、賽馬（八人座）一台、王牌（梭哈）三台、羅宋（十三支）
    三台、金明星（水果盤）十三台、戰國風雲（八人座）一台、夢幻二台係當埸之
    賭博器具，八萬二千元則係賭檯上之財物，應依刑法第二百六十六條第二項規定
    併予宣告沒收，至中彩二聯單五本、監視錄影帶六捲、中彩報表十一張、開洗分
    表四張、機具遊戲規則一本、遊藝場紅包卡九盒、客人進（離）場表一捲、帳本
    一冊、顧客聯絡簿二本、中彩報告十二張、贈分券一本、積分卡（點）一盒，顯
    係共犯丙○○、乙○○所有供賭博之用，並敘明應依刑法第三十八條第一項第二
    款之規定併予宣告沒收。至於房屋租賃契約一本、顯與賭博無涉，自毋庸為沒收
    之諭知（另扣案之積分表三張，係賭客陳永發所有，葫蘆紀錄表一張，則為案外
    人鄭燕芬所有，且非屬賭檯上之財物，故亦不予宣告沒收）。其認事用法俱無違
    誤，量刑亦稱妥適，被告等上訴意旨猶辯稱未有賭博犯行，為無理由，均應予駁
    回。
據上論結，應依刑事訴訟法第三百六十八條，判決如主文。
本案經檢察官彭南雄到庭執行職務。
中    華    民    國     九十一     年       四       月      二十四    日
                              臺灣高等法院高雄分院刑事第二庭
                                  審判長法官  曾永宗
                                        法官  郭玫利
                                        法官  邱永貴
右正本證明與原本無異。
不得上訴。
                                      書記官  梁雅華
中    華    民    國     九十一    年       四       月      二十九    日
附錄本案論罪科刑法條：
刑法第二百六十七條
以賭博為常業者，處二年以下有期徒刑，得併科一千元以下罰金。
                                                                        Ｑ
